【裁判字號】    92,交抗,106
【裁判日期】    920731
【裁判案由】    聲明異議
【裁判全文】
臺灣高等法院臺南分院刑事裁定              九十二年度交抗字第一六號   Ｇ
      抗  告  人
      即受處分人  甲  ○  ○
右列抗告人因違反交通管理處罰條例案件，不服臺灣嘉義地方法院中華民國九十一年
四月二十三日裁定（九十二年度交聲字第五七號），提起抗告，本院裁定如左：
      主      文
抗告駁回。
      理      由
一、本件抗告意旨略以：(一)原裁定稱雷達測速器係經濟部標準檢驗局核定合格，領有
    民國九十一年十月十五日雷達測速儀檢定合格證書，該理由僅止證明儀器本身無
    誤，並無法證明員警舉單告發之程序是否構成抗告人確切之違規事實。本件違規
    單，員警雖持用檢驗標準之雷達測速儀，但無法直接證明所測得之數據為抗告人
    之車速，此點本屬於執法之模糊地帶，讓員警有可栽贓的空間，冀望貴院能針對
    該部分明察，而非思考儀器的標準問題。(二)原裁定稱：本件值勤員警於測獲抗告
    人車輛超速違規時，並未有車經過。但抗告人認為不應在無任何直接證據，足以
    證明該時段無車輛經過，而僅憑員警以口述即予採信，況九十一年十一月二十四
    日為星期假日，晚上九時十二分，正值民眾週休二日返家之際，依常理判斷，高
    速公路極不可能僅有抗告人單獨車輛經過，且抗告人於異議時，已陳述有他車從
    後方超車經過。(三)抗告人雖持用逾期之駕駛執照，但逾期期間均未有任何肇事違
    規事件發生，可間接證明抗告人本屬優良車輛駕駛人，故絕不可能以時速一百一
    十二公里之速度，行駛於高速公路等語。
二、按汽車駕駛人持逾期之駕駛執照駕車者，處新臺幣（下同）六百元以上一千二百
    元以下罰鍰，並禁止其駕駛，該駕駛執照並應扣繳之，道路交通管理處罰條例第
    二十二條第一項第六款定有明文。次按汽車行駛於高速公路或設站管制之道路，
    而不遵管制之規定者，處汽車駕駛人三千元以上六千元以下罰鍰，道路交通管理
    處罰條例第三十三條第一項亦有明文。再按汽車駕駛人有前條項之情形者，除處
    罰鍰外，並予記違規點數一點，同條例第六十三條第一項第一款亦有規定。
三、經查：
（一）抗告人甲○○於九十一年十一月二十四日晚上九時十二分許，持逾期之駕駛執
      照，駕駛車牌號碼ＲＷ—２３８１號自用一般小客車，行經國道一號公路南下
      三二四公里路段，為雷達測速器測得時速一百十二公里，已逾該路段管制之時
      速一百公里限制，經警攔檢，並出示測速器數據予抗告人檢視、知悉，而該雷
      達測速器係經濟部標準檢驗局檢定合格，領有九十一年十月十五日雷達測速儀
      檢定合格證書，員警取締超速違規係採定點測速，雷達測速器係在雷達波發射
      範圍內鎖定違規車輛行駛速度等情，有公路監理查詢資料載明被告普通小客車
      駕駛執照有效日期為八十九年七月十五日及內政部警政署國道公路警察局第八
      警察隊九十二年四月八日公警國八交訴字第０九二０００一０五四號函（含附
      件雷達測速儀檢定合格證書一紙）說明舉發經過、舉發方式在卷可稽，並有抗
      告人親自簽名之公警局交字第Ｚ00000000號舉發違反道路交通管理事
      件通知單乙紙在卷可憑。又本件執勤員警於測獲抗告人車輛超速違規時並未有
      車經過，且於違規單填記時、地，警車已開啟警示燈，測獲該車超速時，並以
      指揮棒示意攔查該車未獲理會，經往前尾隨至安全地段後始攔查該車等情，亦
      有同警察隊九十二年一月九日公警國八交訴字第０九一０００二八五六號函可
      佐，抗告人持逾期之駕駛執照駕車且不遵時速限制之事證明確。
（二）抗告人雖辯稱：雷達測速儀所測得之數據係他輛違規超速車輛之數據，且執勤
      員警並無直接證據證明雷達測速儀所測得之數據確為伊當時之車速，即要求伊
      簽下違規單，伊不可能超速云云，惟抗告人違規事實已有如前述之證據可憑，
      抗告人否認違規，並未提出任何證據，以證明執勤員警對於抗告人所為之前開
      違規超速舉發，所依據之事實有何不實或瑕疵存在，其空言抗辯，自無足取。
三、原審法院以前揭事實認原處分機關依據道路交通管理處罰條例第二十二條第一項
    第六款、第三十三條第一項、第六十三條第一項第一款規定，對抗告人處以罰鍰
    四千八百元，並記違規點數一點，於法並無違誤，而駁回抗告人之聲明異議，本
    院核其認事用法，並無不合。抗告意旨空言抗辯，為無理由，應予駁回。
四、據上論結，應依道路交通案件處理辦法第二十六條，刑事訴訟法第四百十二條，
    裁定如主文。
中    華    民    國      九十二      年      七      月      三十一    日
                                  臺灣高等法院臺南分院刑事第三庭
                                      審判長法官  陳    義    仲
                                            法官  陳    清    溪
                                            法官  楊    子    莊
右正本證明與原本無異。
不得再抗告。
                                      法院書記官  王    全    龍
中    華    民    國      九十二      年      八      月      六        日


司法院資訊處製作；財團法人民間司法改革基金會備份。
